【裁判字號】    98,易,1032
【裁判日期】    981130
【裁判案由】    違反毒品危害防制條例
【裁判全文】
臺灣屏東地方法院刑事判決              98年度易字第1032號
公  訴  人  臺灣屏東地方法院檢察署檢察官
被      告  甲○○
                    （現另案於臺灣屏東監獄竹田分監執行）
上列被告因違反毒品危害防制條例案件，經檢察官提起公訴（98
年度毒偵字第782 號、第786 號），被告於本院準備程序就被訴
事實為有罪之陳述，經合議庭裁定由受命法官獨任進行簡式審判
程序，並判決如下：
    主  文
甲○○施用第二級毒品，累犯，處有期徒刑陸月，如易科罰金，
以新臺幣壹仟元折算壹日，扣案之第二級毒品甲基安非他命壹包
（驗前淨重零點壹伍伍公克，驗餘淨重零點壹伍公克）及甲基安
非他命外包裝袋壹只、玻璃球壹個、塑膠吸管壹支均沒收銷燬。
    事  實
一、甲○○前因施用毒品案件，經本院以94年度毒聲字第14號裁
    定送觀察、勒戒後，認無繼續施用毒品之傾向，於民國95年
    6 月7 日觀察、勒戒執行完畢釋放，並由臺灣屏東地方法院
    檢察署檢察官以95年度毒偵緝字第26號為不起訴處分確定。
    又因施用第二級毒品案件，經本院以97年度簡字第1401號判
    決處有期徒刑5 月，於97年12月18日易科罰金執行完畢。詎
    仍未戒絕毒癮，明知甲基安非他命業經行政院公告列為毒品
    危害防制條例第2 條第2 項第2 款之第二級毒品，不得持有
    、施用，竟基於施用第二級毒品之犯意，於98年5 月1 日某
    時，在其屏東縣屏東市○○街150 號住處，以將甲基安非他
    命置於玻璃球內加熱燒烤再透過塑膠吸管吸食其所生煙霧之
    方式，施用甲基安非他命1 次。嗣於98年5 月4 日1 時55分
    許，甲○○在屏東縣屏東市○○路296 巷巷口前因故為人毆
    傷，經警到場處理，於同日6 時40分許在其所駕駛之自小客
    車內扣得其所有之甲基安非他命1 包（驗前淨重0.155 公克
    ，驗餘淨重0.15公克）、前揭玻璃球1 個及塑膠吸管1 支，
    並經警為其採尿送驗，結果呈第二級毒品陽性反應，始悉上
    情。
二、案經屏東縣政府警察局屏東分局報告臺灣屏東地方法院檢察
    署檢察官偵查起訴。
    理  由
一、按簡式審判程式之證據調查，不受刑事訴訟法第159 條第1
    項所定：「被告以外之人於審判外之言詞或書面陳述，不得
    作為證據。」之限制，此見同法第273 條之2 規定甚明。是
    本判決下列所引用之被告以外之人於審判外所為之陳述，依
    前揭法律規定，均得作為證據，先予敘明。
二、上開犯罪事實，業據被告甲○○坦承不諱，並有卷附之搜索
    扣押筆錄暨扣押物品目錄表各1 份（見警卷第19至20頁）、
    照片8 張（見警卷第39至42頁）及扣案之甲基安非他命1 包
    、玻璃球1 個、塑膠吸管1 支可資佐證；而被告為警查獲後
    所排放之尿液經採樣送驗，以酵素免疫分析法初步檢驗及氣
    相層析質譜儀法確認檢驗結果，於安非他命類呈陽性反應一
    事，有屏東縣政府警察局屏東分局毒品案件涉嫌人尿液採證
    編號姓名對照表、檢體監管紀錄表及臺灣檢驗科技股份有限
    公司98年5 月19日出具之濫用藥物尿液檢驗報告各1 紙附卷
    足稽（見警卷第24、25頁、臺灣屏東地方法院檢察署98年度
    毒偵字第782 號卷第6 頁）。至扣案之甲基安非他命1 包，
    驗前淨重0.155 公克，驗餘淨重0.15公克，與扣案之玻璃球
    1 個、塑膠吸管1 支均以薄層色層分析法及氣體色層質譜分
    析法檢驗後，均檢出第二級毒品甲基安非他命成分，有高雄
    醫學大學附設中和紀念醫院98年11月6 日0000-000號、0000
    -000號、0000-000號檢驗報告各1 紙在卷可證（見本院卷第
    21至23頁），俱徵被告前揭不利於己之自白與事實相符，其
    犯行堪予認定，應依法論科。
三、按甲基安非他命屬毒品危害防制條例第2 條第2 項第2 款規
    定之第二級毒品，核被告所為，係犯同條例第10條第2 項之
    施用第二級毒品罪。被告施用甲基安非他命前後持有第二級
    毒品之低度行為，為其施用之高度行為所吸收，不另論罪。
    被告有如犯罪事實項下所載之前科紀錄，有臺灣高等法院被
    告前案紀錄表1 份附卷可稽，其於徒刑執行完畢後5 年內，
    故意再犯本案有期徒刑以上之罪，為累犯，應依刑法第47條
    第1 項規定加重其刑。爰審酌被告曾因施用毒品案件，經送
    觀察、勒戒及判刑確定執行完畢，仍不知戒絕，又觸犯本件
    犯行，戕害己身，顯示其定力不足、意志不堅、易受外界誘
    惑，惟犯後坦承犯行，態度良好，併其之生活狀況、品行、
    智識程度及公訴人之求刑意旨等一切情狀，量處如主文所示
    之刑，並諭知易科罰金之折算標準，以示懲儆。扣案之甲基
    安非他命1 包（驗前淨重0.155 公克，驗餘淨重0.15公克）
    ，應依毒品危害防制條例第18條第1 項前段諭知沒收銷燬；
    該毒品之外包裝袋1 只，因殘留微量毒品難以析離，爰依同
    規定沒收銷燬之。至扣案之玻璃球1 個、塑膠吸管1 支，係
    供被告犯施用第二級毒品罪所用之物，業據其供陳在卷（見
    本院卷第33頁），亦因殘留微量毒品難以析離，亦依同規定
    諭知沒收銷燬。
據上論斷，應依刑事訴訟法第273 條之1 第1 項、第299 條第1
項前段，毒品危害防制條例第10條第2 項、第18條第1 項前段，
刑法第11條、第47條第1 項、第41條第1 項前段，判決如主文。
本案經檢察官潘國威到庭執行職務。
中    華    民    國    98    年    11    月    30    日
                  刑事第三庭  法  官  李珮妤
以上正本證明與原本無異。
如不服本判決應於收受判決後10日內向本院提出上訴書狀，並應
敘述具體理由；其未敘述上訴理由者，應於上訴期間屆滿後20日
內向本院補提理由書（均須按他造當事人之人數附繕本）「切勿
逕送上級法院」。
中    華    民    國    98    年    11    月    30    日
                              書記官  劉淑蓉
附錄本案論罪科刑法條：
毒品危害防制條例第10條第2 項
施用第二級毒品者，處3 年以下有期徒刑。


司法院資訊處製作；財團法人民間司法改革基金會備份。
